臺灣臺北地方法院交通事件裁定　　　　 96年度交聲字第676號
原處分機關　臺北市交通事件裁決所
異　議　人
即受處分人　乙○○
上列受處分人因違反道路交通管理處罰條例案件，對於臺北市交
通事件裁決所96年6月1日所為之處分（原處分：北市裁二字第裁
22-T00000000號），聲明異議，本院裁定如下：
    主  文
原處分撤銷。
乙○○不罰。
    理  由
一、按法院受理有關交通事件，準用刑事訴訟法之規定，道路交
    通管理處罰條例第89條前段定有明文，是最高法院76年度臺
    上字第4986號判例所揭示之意旨：認定犯罪事實所憑之證據
    ，雖不以直接證據為限，間接證據亦包括在內；然而無論直
    接或間接證據，其為訴訟上之證明，須於通常一般之人均不
    致有所懷疑，而得確信其為真實之程度者，始得據為有罪之
    認定，倘其證明尚未達到此一程度，而有合理之懷疑存在以
    致事實審法院無從取得有罪之確信時，即應由法院為諭知被
    告無罪之判決，亦即刑事訴訟法上法院認定事實之最重要原
    則「認定被告有罪，就該有罪事實不能有任何之合理懷疑存
    在」，於法院審理行為人違反道路交通管理處罰條例案件時
    ，自當有其適用。易言之，法院於審理行為人違反道路交通
    管理處罰條例案件，當踐行完畢調查證據之程序後，為事實
    之認定時，如就原處分機關所認定之行為人違規之事實仍有
    合理之訴訟上懷疑，而無法百分之百確信行為人確有該當於
    道路交通管理處罰條例各該處罰條文之構成要件事實時，即
    應依訴訟上之待證事實「倘有懷疑，則從被告之利益作解釋
    」之證據法則，作對受處分人有利之認定。
二、本件原處分機關認異議人即受處分人乙○○於民國96年3月
    13日7時許，駕駛車號8212-DS號自小客車行經臺東縣北太麻
    里台九線402.3公里處，於該有燈光號誌之交岔路口闖紅燈
    ，為警攔停，並以受處分人有違反道路交通管理處罰條例第
    53條第1項規定之行為當場掣單舉發，嗣經原處分機關即臺
    北市交通事件裁決所裁決受處分人有前開違規行為，依道路
    交通管理處罰條例第53條第1項，裁處受處分人罰鍰新臺幣
    4500元，並記違規點數3點。
三、訊據受處分人堅決否認有何違反道路交通管理處罰條例規定
    之行為，辯稱：並未開過遭舉發之汽車，當日早上7時伊正
    在睡覺，當天也有到樹林近鐵遊藝場上班等語。經查：證人
    即舉發員警甲○○於本院96年7月6日調查時證稱，當時一起
    執勤之員警許金次有錄影，但影帶內容後來並未保存，無法
    確定是否為在庭之受處分人等語。又受處分人於96年3月13
    日11時係在上班等情，除據受處分人提出96年3月間日班輪
    值表在卷可佐（見本院96年度交聲卷第677號）外，亦據其
    同事即證人周桂芳、公司負責人丙○○到庭結證屬實，其中
    證人周桂芳證稱：輪值表是伊所製作，早班時間是早上11點
    到晚上9點等語（見本院96年度交聲卷第677號），另證人丙
    ○○亦證稱，近鐵遊藝場地址位於台北縣樹林市○○路，受
    處分人是固定早上11點的班，受處分人所提出輪值表確實為
    公司輪班及休假記錄等語，顯見受處分人於96年3月13日確
    有按時於舉發當日11時上班無誤，而本件舉發地點位於台東
    縣北太麻里，相距台北縣樹林市距離甚遠，舉發時間為早上
    7 時，受處分人自無可能於短短4小時間由台東縣太麻里鄉
    後趕回上開遊藝場打卡上班，是本件受處分人辯稱舉發時伊
    在家中睡覺等語，自非無據。此外，參以證人即8212-DS號
    自小客車車主丁○○於本院結證稱，該自小客車原為其阿姨
    賴金枝，於96年3月16日過戶給伊，過戶以前都是放在家中
    由家人使用，車輛並無失竊記錄，但是伊姊姊有將車輛借給
    謝魁元使用過，然並非受處分人，伊完全不認識受處分人，
    也不是伊家人朋友等語以觀，可見前開小客車於舉發當日確
    非受處分人所有並使用中。綜上所述，足證本件受處分人並
    無上開違反道路交通管理處罰條例之行為。
四、綜上所述，原處分機關所認定受處分人於有燈光號誌之交岔
    路口闖紅燈之事實，既有前揭不當之處，而原處分機關未予
    詳查遽對受處分人為前開裁決，即有未洽。受處分人聲明異
    議意旨否認違規指摘原裁決不當，為有理由。原裁決既有前
    開違誤即屬無可維持，應由本院予以撤銷，並另為不罰之諭
    知，而裁處如主文第二項所示之處分。
據上論斷，應依道路交通案件處理辦法第20條前段，裁定如主文
。
中　　華　　民　　國　　96　　年　　9　　月　　  7　　日
　　　　　　　　　交通法庭   法　官　呂煜仁
上正本證明與原本無異。
如不服本裁定，應於裁定送達後5日內向本院提出抗告狀。
                             書記官  陳泰寧
中　　華　　民　　國　　96　　年　　9 　　月　　10　　日
